【裁判字號】    94,易,1170
【裁判日期】    950117
【裁判案由】    違反毒品危害防制條例
【裁判全文】
臺灣臺南地方法院刑事判決              94年度易字第1170號
公  訴  人  臺灣臺南地方法院檢察署檢察官
被      告  乙○○
                  （現另案於臺灣臺南監獄臺南分監執行中）
上列被告因違反毒品危害防制條例案件，經檢察官提起公訴（九
十四年度毒偵字第二八八八號），被告於準備程序就犯罪事實為
有罪之陳述，本院合議庭裁定本案由受命法官獨任行簡式審判程
序，判決如下：
    主  文
乙○○連續施用第二級毒品，處有期徒刑柒月。
    事  實
一、乙○○前於民國（下同）九十四年一月某日起至同年二月三
    日止，因施用第二級毒品安非他命之案件，經本院於九十四
    年七月二十一日以九十四年度簡字第一五八九號判處有期徒
    刑六月，並得易科罰金，甫於同年八月十八日確定，目前正
    在執行中。
二、乙○○前於九十年間，因施用毒品案件，經本院以九十年度
    毒聲字第二六二七號裁定令入勒戒處所執行觀察、勒戒，執
    行完畢日期為九十一年十月十日，茲因無繼續施用傾向，於
    九十一年九月二十七日釋放出所。
三、詎乙○○猶不知戒除毒癮，於上開觀察、勒戒執行完畢釋放
    後五年內，明知安非他命係毒品危害防制條例第二條第二項
    第二款所明定之第二級毒品，不得持有及施用，竟基於施用
    第二級毒品安非他命之概括犯意，自九十四年七月二十八日
    起至同年九月二十九日止，連續在台南市○○路○段三六一
    巷十一號一樓住處等地，施用第二級毒品安非他命多次。嗣
    於九十四年九月二十九日下午七時許，為警於上開住處查獲
    ，並經其同意採集尿液送驗，結果呈安非他命陽性反應而知
    悉上情。
四、案經台南市警察局第六分局報告臺灣臺南地方法院檢察署檢
    察官偵查後提起公訴。
    理  由
一、本件被告乙○○所犯為死刑、無期徒刑或最輕本刑為三年以
    上有期徒刑以外之罪，其於準備程序中就被訴事實為有罪之
    陳述，經法官告知簡式審判程序之旨，並聽取公訴人之意見
    後，爰依刑事訴訟法第二百七十三條之一第一項規定，裁定
    由受命法官獨任進行簡式審判程序，合先敘明。
二、上開事實，迭據被告乙○○於偵查中暨本院準備程序及審理
    時均坦承不諱，且其於九十四年九月二十九日為警查獲時，
    經其同意採集尿液送驗（尿液檢體編號Ｆ—三三四）後，先
    以酵素免疫分析法（ＥＩＡ）篩檢，再以氣相層析質譜儀法
    （ＧＣ／ＭＳ）檢驗，結果均呈現安非他命、甲基安非他命
    陽性反應，此有長榮大學九十四年十月十四日出具之確認報
    告、臺南市警察局第六分局調查乙○○涉嫌毒品案送驗尿液
    及年籍對照表各一份附於警卷可稽。綜上，足證被告確有施
    用第二級毒品安非他命之事實，所為前開自白核與事實相符
    ，本件事證至臻明確，犯行洵堪認定。
三、論罪科刑
  (一)按觀察、勒戒或強制戒治執行完畢後，五年以內再犯毒品危
    害防制條例第十條之罪者，檢察官應依法追訴，同條例第二
    十三條第二項定有明文。查被告乙○○前於九十年間，因施
    用毒品案件，經本院以九十年度毒聲字第二六二七號裁定令
    入勒戒處所執行觀察、勒戒，執行完畢日期為九十一年十月
    十日，茲因無繼續施用傾向，於九十一年九月二十七日釋放
    出所等情，有臺灣高等法院被告全國前案紀錄表、臺灣臺南
    地方法院檢察署刑案資料查註紀錄表各一件在卷可憑，其於
    觀察勒戒執行完畢釋放後五年內再犯本件施用第二級毒品安
    非他命之罪，揆之上述規定，即應依法追訴、審理。
  (二)次按安非他命係毒品危害防制條例第二條第二項第二款所明
    定之第二級毒品，禁止非法持有及施用，查被告前開施用安
    非他命之行，經核係犯毒品危害防制條例第十條第二項之施
    用第二級毒品罪。又其先後多次施用第二級毒品之犯行，時
    間密接，以同一手法，反覆實施，所犯又係構成犯罪要件相
    同之罪名，顯係基於概括之犯意，為連續犯，應依刑法第五
    十六條之規定論以一罪，並加重其刑。被告持有第二級毒品
    安非他命並進而施用，其持有之低度行為應為施用之高度行
    為所吸收，不另論罪。
  (三)公訴意旨另以本案被告係自九十四年七月二十一日起至同年
    月二十七日止，連續在其台南市○○路住處施用第二級毒品
    安非他命多次云云，惟查：
  1.被告前於九十四年一月某日起至同年二月三日止，連續施用
    第二級毒品安非他命之犯行，經本院於九十四年七月十一日
    以九十四年度簡字第一五八九號判處有期徒刑六月，並諭知
    易科罰金之折算標準，而上開判決先後於九十四年七月二十
    七日、同年七月二十九日送達檢察官及寄存送達於台南市警
    察局第六分局金華派出所，於同年八月八日甫發生送達被告
    台之效力，嗣於九十四年八月十八日全案確定，此業經本院
    依職權調閱前開案卷查核明確，並有判決書、送達證書、台
    灣台南地方法院檢察署刑案資料查註紀錄表及台灣高等法院
    被告全國前案紀錄表在卷可按。
  2.按刑事訴訟法第二百九十四條第一款規定，案件曾經判決確
    定者，應為免訴之判決，係以同一案件，已經法院為實體上
    之確定判決，該被告應否受刑事制裁，即因前次判決而確定
    ，不能更為其他有罪或無罪之實體上裁判。此項原則，關於
    實質上一罪或裁判上一罪（如刑法第五十五條及第五十六條
    之犯罪），其一部事實已經判決確定者，對於構成一罪之其
    他部分，固亦均應適用，但此種情形，係因審判不可分之關
    係，在審理事實之法院，對於全部犯罪事實，按照刑事訴訟
    法第二百四十六條規定本應予以審判，故其確定判決之既判
    力，亦自應及於全部之犯罪事實，若在最後審理事實法院宣
    示判決後，始行發生之事實，既非該法院所得審判，即為該
    案判決之既判力所不能及，檢察官或自訴人如就此部發生之
    事實依法起訴，既不在曾經確定判決之範圍以內，即係另一
    犯罪問題，受訴法院仍應分別為有罪或無罪之實體上裁判，
    縱令檢察官或自訴人，係就前案事實與其後新發生之事實，
    誤認為實質上一罪或裁判上一罪，一併起訴，受訴法院除應
    將前確定判決既判力所及部分諭知免訴外，關於其後新發生
    之事實，並不在刑事訴訟法第二百九十四條第一款所載情形
    之列，非可一併免訴最高法院三十二年上字第二五七八號判
    例要旨參照）。而按所謂既判力時點，在經宣示之判決，應
    以最後審理事實法院之宣示判決日為判斷之標準，惟若第一
    審之判決，因未經言詞辯論，而未宣示及對外公告，應以其
    正本最先送達於當事人（檢察官、被告）之時，對外發生效
    力，而以之為該判決確定既判力範圍之時點（臺灣高等法院
    八十九年度上易字第二四七六號判決參照）。是以，前開判
    決於九十四年七月二十七日送達檢察官，而生判決對外宣示
    之效力。
  3.查，前開判決被告被訴自九十四年七月二十一日起至同年月
    二十七日連續施用第二級毒品安非他命之部分，顯已重複及
    有連續犯之裁判上一罪關係，是在前案最後審理事實之法院
    宣示判決日前之犯行部分，顯為既判力效力所及。因二者間
    為同一事實（實質上一罪）及有連續犯之裁判上一罪關係，
    爰不另為免訴之諭知，併此敘明。
  (四)爰審酌被告前曾因施用毒品經送觀察勒戒處分執行完畢後，
    猶不思戒絕革除惡習，顯未因前開治療處分，而記取教訓，
    已屬不該，第念被告施用毒品之犯行，在性質上乃屬自我戕
    害身心健康之行為，且被告犯後坦承犯行，犯後態度尚佳等
    一切情狀，爰量處如主文所示之刑，以資懲戒。
據上論斷，應依刑事訴訟法第二百七十三條之一第一項、第二百
九十九條第一項前段，毒品危害防制條例第十條第二項，刑法第
十一條前段、第五十六條，判決如主文。
本案經檢察官甲○○到庭執行職務。
中    華    民    國    95   年    1    月     17    日
                  刑事第九庭   法   官  黃欣怡
以上正本證明與原本無異。
如不服本判決應於送達後十日內向本院提出上訴狀。
                                書記官  陳怡吟
中    華    民    國    95   年    1    月     17    日
附錄法條：
毒品危害防制條例第10條
施用第二級毒品者，處 3 年以下有期徒刑。


司法院資訊處製作；財團法人民間司法改革基金會備份。
